臺灣基隆地方法院民事簡易判決　　　　 96年度基簡字第723號
原　　　告　乙○○○
被　　　告　甲○○
上列當事人間給付會款事件，本院於96年10月3日言詞辯論終結
，判決如下：
    主  文
被告應給付原告新臺幣壹拾壹萬元，及自民國九十五年十一月十
四日起至清償日止，按年息百分之五計算之利息。
被告應自民國九十六年十月起至民國九十七年八月止，於每月十
日各給付原告新臺幣壹萬元，及各自該期之翌日起至清償日止，
按年息百分之五計算之利息。
訴訟費用新臺幣貳仟參佰貳拾元由被告負擔。
本判決第一項得假執行。
    事實及理由要領
一、原告起訴主張：原告前自為會首，邀集會員成立合會，會期
    自民國（下同）94年3月10日起至97年8月10日止，會員含會
    首共43會份，每期會款新臺幣（下同）1萬元，於每月10日
    開標（簡稱系爭合會），被告除參加1會份外，並以其夫張
    仲亭名義另參加1會份，惟被告以其夫張仲亭名義於第6會（
    94年8月10日開標）得標，並取得原告所交付之合會金
    350,800元後，竟自95年11月起即拒繳會款，迄今（96年7月
    ）已積欠9個月會款共9萬元，屢催不付。被告既不給付已到
    期之會款，則對於未到期部分（96年8月至97年8月），原告
    自有預為請求之必要，依民事訴訟法第246條規定，亦得併
    為請求，為此提起本訴等語。而被告於言詞辯論期日到庭，
    自承確有以其夫張仲亭名義參加原告召集之合會且得標，並
    取得合會金350,800元，惟以因其夫張仲亭現已不將家庭經
    濟大權交由被告管理，故被告無錢可以按期繳納會款等語置
    辯。
二、原告上開主張，業據提出互助會會單（含歷次得標紀錄）為
    證，核屬相符，並為被告所不爭執，堪信為真實。至於被告
    以家庭經濟大權已移轉至其夫張仲亭致無法繼續按期繳納會
    款之辯，並非為可做為拒繳合會會款之正當理由，是被告所
    辯，顯無可採。
三、從而，原告依兩造間之合會契約關係，請求被告給付已到期
    之會款（至本件言詞辯論終結即96年10月3日止，被告已到
    期未繳納之會款期間為自95年11月10日至96年9月10日）11
    萬元，及自95年11月14日起至清償日止，按年息5%計算之利
    息，為有理由，應予准許；關於未到期會款部分，被告對於
    已到期之會款既不給付，則就未到期部分有不履行之虞，原
    告確有預為請求之必要，是本件起訴就未到期會款部分併為
    請求，依據民事訴訟法第246條規定亦無不合，是原告請求
    被告自96年10月起至97年8月止，於每月10日各支付會款1萬
    元，及自遲延時起，按年息5%計算之利息，亦有理由。
四、本件係本於合會有所請求涉訟所為被告敗訴之判決，關於已
    到期會款11萬元部分應由本院依民事訴訟法第389條第1項第
    3款規定，依職權宣告假執行；至本判決第2項係將來給付訴
    訟之判決，性質上不適於宣告假執行，附此敘明。
五、訴訟費用即裁判費2,320元由被告負擔。
中　　華　　民　　國　　96　　年　　10　　月　　17　　日
　　              簡易庭法　官　林玉珮
以上正本係照原本作成。
對於本件判決如有不服，應於收受送達後20日內向本院提出上訴
書狀，上訴於本院合議庭。
中　　華　　民　　國　　96　　年　　10　　月　　17　　日
                        書記官　洪福基
